臺灣新竹地方法院刑事判決　　　　　　　 94年度訴緝字第2號
公　訴　人　臺灣新竹地方法院檢察署檢察官
被　　　告　丙○○　男　55歲.
上列被告因詐欺案件，經檢察官提起公訴（85年度偵字第6745、
6746號），並經本院合議庭裁定進行簡式審判程序審理，本院判
決如下：
    主  文
丙○○連續行使偽造私文書，足以生損害於公眾及他人，處有期
徒刑貳年捌月。
在買賣契約書貳拾份及香山陵座永久使用權狀佰貳拾貳份上
所偽造天賀公司之印文共佰肆拾伍枚均沒收之。
    事  實
一、緣於民國82年間，彭洪錦珠與天賀開發股份有限公司（以下
    簡稱天賀公司），於新竹市○○段地號1351、1351之7 、13
    51之8 、1351之9 、1351之10、1351之11號等土地上合建納
    骨塔，彭洪錦珠與天賀公司再於 83 年間委任龍豫開發有限
    公司（以下簡稱龍豫公司）代理銷售，斯時在龍豫公司幫忙
    銷售納骨塔業務之丙○○，竟基於為自己不法所有之概括犯
    意，及基於行使偽造私文書之概括犯意，自83年6 月間起，
    自稱為龍豫公司總經理，且投資納骨塔日後獲利甚豐為由，
    向甲○○及乙○○等人遊說購買納骨塔，致甲○○及乙○○
    等人不疑有他，且均陷於錯誤，甲○○以渠及親友名義，共
    計以總價新臺幣（下同）0000000 元購買131 個納骨塔位，
    乙○○亦以其及親友名義，共計以總價0000000 元購買180
    個納骨塔位（起訴書漏載此部分）。丙○○並持先前於不詳
    時地委託不知情之人所偽刻天賀公司之印章一枚（未扣案）
    ，蓋在天賀公司先前所提供僅有「乙方：天賀開發股份有限
    公司，負責人：洪政雄，地址：新竹市○○路三一之一號，
    統一編號：00000000」等內容之空白買賣契約書上
    ，並填寫買受人之姓名、地址、
    ，再填寫年月日，而偽造完成不實之買賣契約書，以及持前
    述天賀公司之印章，蓋在天賀公司先前所提供僅有「天賀開
    發股份有限公司，董事長：洪政雄」等內容之空白香山陵座
    永久使用權狀上，並填寫持有人姓名、購買日期、品名及年
    月日等資料，而偽造完成不實內容之香山陵座永久使用權狀
    後，均交予甲○○及乙○○等人而行使，足以生損害於天賀
    公司、甲○○及乙○○等人，甲○○及乙○○等人並因而各
    交付前揭款項予丙○○收受無訛。丙○○又延續上揭意圖為
    自己不法所有之犯意，於84年間，再向甲○○誑稱，將在新
    竹縣青草湖段地號600 號之土地上興建建納骨塔，如此將有
    更豐厚利潤，惟尚欠缺資金周轉，若其願意借貸，日後願將
    銷售納骨塔所得利潤中提撥百分之10作為獎勵金，致甲○○
    深信不疑，陷於錯誤，乃交付丙○○00000000元。詎事後丙○○簽發作為清償用之本票均不獲兌現，且所稱將在位於新
    竹縣青草湖段地號600 號之土地上興建納骨塔一事亦無下文
    ，而甲○○和乙○○持前揭買賣契約書及香山陵座永久使用
    權狀前往天賀公司查詢，發覺買賣塔位之使用人名冊中並無
    渠等名義，始悉受騙。
二、案經甲○○、乙○○分別訴請臺灣新竹地方法院檢察署檢察
    官偵查起訴。
    理  由
一、本件被告丙○○所犯為刑法第216 條、第210 條之行使偽造
    私文書罪及同法第339條第1項之詐欺取財罪，均非死刑、無
    期徒刑、最輕本刑為三年以上有期徒刑之罪，或高等法院管
    轄第一審案件，被告於本院準備程序進行中，就被訴事實為
    有罪之陳述，經本院合議庭認合於刑事訴訟法第273條之一
    第1項之規定，裁定進行簡式審判程序，合先敘明。
二、訊據被告丙○○對於右揭事實坦承不諱（見本院94年度訴緝
    字第2 號卷第27、34頁），並經告訴人甲○○及乙○○於偵
    訊及本院訊問時分別指訴在卷（見85年度偵字第6745號卷第
    8 至12頁、本院86年度訴字第8 號卷第14、15頁），且為證
    人即龍豫公司法定代理人魏明生及天賀公司法定代理人洪政
    雄於偵訊時證述明確（見85年度偵字第6745號卷第17至19頁
    ），復有證人魏明生所提供空白之買賣契約書一份（見卷附
    之信封袋）、告訴人等所提出之收款憑證20份、買賣契約書
    23份、香山陵座永久使用權狀322 份、本票23張（以上均見
    卷附之證物袋）、協議書一份及買受人資料一份、授權書一
    份、納骨塔位總代理銷售合約書一份、新竹市母聖宮合作保
    存管理合約書一份、土地使用權同意書二份、臺灣省新竹市
    第二戶政事務所人民印鑑證明書一份、彭洪錦珠、洪政雄及
    天賀公司所簽立之和解書一份（以上均見85年度偵字第6746
    號卷第7 至24、26至35頁）暨被告分別與告訴人甲○○及乙○○所簽立但未履行之和解書一份等在卷足稽（以上均見85
    年度偵字第6745號卷第13、14頁），而被告委託不知情之他
    人偽刻出售人天賀公司之印章後，蓋在買賣契約書上，並填
    寫買受人之年籍及住址、簽訂契約之年月日等資料後偽造完
    成不實之買賣契約書；又將所偽刻之天賀公司印章蓋在香山
    陵座永久使用權狀上，並填寫持有人姓名、購買日期、品名
    及年月日等資料後，均交予告訴人等而行使，均足生損害於
    天賀公司及告訴人等，是被告之自白與事實相符，堪以採信
    ，從而事證明確，被告上揭犯行均堪予認定。
三、核被告丙○○所為係犯刑法第 339 條第 1 項之詐欺取財罪
    、同法第216 條、第210 條之行使偽造私文書罪。被告委託
    不知情之他人偽刻天賀公司之印章一枚，為間接正犯。被告
    偽造天賀公司之印章、印文之行為均係偽造買賣契約書、香
    山陵座永久使用權狀等私文書之階段行為；又偽造買賣契約
    書及香山陵座永久使用權狀等私文書之行為係行使前揭偽造
    私文書之低度行為，均不另論罪。被告先後多次詐欺取財及
    行使偽造私文書等犯行，均時間緊接，手段相同，所犯又係
    構成要件相同之罪名，顯均係基於概括犯意所為，應分別依
    刑法第56條連續犯之規定，論以一詐欺取財罪及一行使偽造
    私文書罪，並分別加重其刑。又被告所犯上開詐欺取財罪及
    行使偽造私文書罪間，具有方法結果之牽連關係，應依刑法
    第55條牽連犯之規定，從一重之行使偽造私文書罪處斷。爰
    審酌被告於案發當時正值壯年，不思腳踏實地賺取合理利潤
    ，卻以投資納骨塔獲利甚豐，繼而以自建納骨塔銷售獲利更
    好等，遊說告訴人等，致告訴人等均陷於錯誤而交付款項，
    待取得告訴人等所交付之款項後即侵吞入己挪作他用，且未
    向天賀公司告知已銷售給告訴人等人納骨塔位之事實，所稱
    自建納骨塔位一事亦無下文，因而所詐得金額高達二千餘萬
    元，造成告訴人等血本無歸，犯罪所生危害嚴重，被告犯罪
    目的、手段、情節，通緝達七年餘之時間始經緝獲到案，又
    未與告訴人等達成民事和解，所詐得之款項亦絲毫未予清償
    ，惟犯後尚能坦承不諱等一切情狀，量處如主文所示之刑，
    以資懲儆。又公訴人雖認應量處有期徒刑七年至七年六月等
    語，惟審酌被告於案發後並非一走了之，仍曾於偵訊時到庭
    ，並和告訴人等簽立和解書，雖事後並未依約履行，且終究
    不知所蹤，因而遭本院通緝後始行到案，然亦見其確曾試圖
    解決，且犯後又坦承不諱等一切情狀，認應量處如主文所示
    之刑為適當，附此敘明。
四、被告在前述買賣契約書23份及香山陵座永久使用權狀322 份
    上所偽造天賀公司之印文共計345 枚，不問屬於被告與否，
    均應依刑法第219 條之規定諭知沒收。又偽造之天賀公司印
    章一枚，於案發當時並未扣案，且本案審理之時又距離案發
    當時已有10年餘，應認該印章業已滅失，爰不予宣告沒收之
    。再偽造之買賣契約書及香山陵座永久使用權狀等均屬偽造
    之私文書，並非違禁物；又雖係被告犯罪所得之物，然被告
    已分別交予告訴人等收受，故非被告所有，而均為告訴人等
    所有之物，爰不予宣告沒收之，均附此敘明。
據上論斷，應依刑事訴訟法第273 條之一第1 項、第299 條第1
項前段，刑法第56條、第216 條、第210 條、第339 條第1 項、
第55條、第219 條，罰金罰鍰提高標準條例第1 條前段，判決如
主文。
本案經檢察官林李嘉到庭執行職務。
中　　華　　民　　國　　94　　年　　1 　　月　　31　　日
                  刑事第五庭    法　官　  楊惠芬
以上正本證明與原本無異。
如不服本判決，應於判決送達後十日內向本院提出上訴狀 (應附
繕本 )，上訴於臺灣高等法院。
中　　華　　民　　國　　94　　年　　2 　　月　　1 　　日
                                書記官    汪淑菁
附錄本案論罪科刑法條全文：
刑法第216條：
行使第二百十條至第二百十五條之文書者，依偽造、變造文書或
登載不實事項或使登載不實事項之規定處斷。
刑法第210條：
偽造、變造私文書，足以生損害於公眾或他人者，處五年以下有
期徒刑。
刑法第339條第一項：
意圖為自己或第三人不法之所有，以詐術使人將本人或第三人之
物交付者，處五年以下有期徒刑、拘役或科或併科一千元以下罰
金。
